# 求助陈版：关于网销的收入确认

提问人：yanlin0905 时间：2016-04-18 00:18:33
您好! 请问网销的收入确认时点如何确定？

回答人：chenyiwei
按照商品销售收入确认的一般原则，在货物已经过买方签收，不再继续行使通常与所有权相关的继续管理权，已收到货款或已取得收款权利并能合理保证货款收到，收入和相关成本的金额能够可靠计量时，确认收入。 适用 7 天无理由退货的商品，如果根据历史经验，能够合理估计在 7 天内退货的可能性的，则在货物签收时可以确认收入，同时就可能发生的退货确认负债；不能合理估计退货可能性的，应在合同约定的退货期满后才能确认收入。